臺灣高等法院臺南分院刑事裁定　　　　　　九十一年度抗字第二一四號　　　 Ｃ
　　　抗　告　人　臺灣雲林地方法院檢察署檢察官
　　　受　刑　人　甲　○　○
右抗告人因受刑人撤銷緩刑案件，不服臺灣雲林地方法院中華民國九十一年六月四日
裁定（九十一年度撤緩更字第一號），提起抗告，本院裁定如左：
      主      文
抗告駁回。
      理      由
一、本件抗告意旨略以：原裁定駁回抗告人撤銷緩刑聲請，無非以保安處分執行法第
    七十四條之二第一款所謂受保護管束人在保護管束期間內，應保持善良品行，「
    不得與素行不良之人往還」，自行依文義解釋，認無證據足證受刑人甲○○有與
    素行不良之人往來，為心證理由，固非無見。然安非他命為政府明令公告禁止持
    有，又無積極證據足證甲○○所施用之第二級毒品安非他命，係其個人以自行製
    造、拾獲、竊盜等途徑所得，則甲○○施用上開毒品，可能係因他人無償轉讓或
    以價購方式取得，然不論其所施用之安非他命係以無償轉讓或價購方式取得，轉
    讓或出售該毒品之人，已明顯觸法，焉能謂該人非素行不良，又該毒品係違禁物
    ，如甲○○與該轉讓或出售者平日無往來，該轉讓或出售者，焉敢輕易轉讓或出
    售予甲○○，而不虞甲○○係警方釣魚方式欲揭發該人不法犯行，原審不察上情
    ，遽依文義解釋駁回聲請，認事用法，似有未洽，為此提起抗告，請求撤銷原裁
    定等語。
二、按實體裁定，實例上認與實體判決同其效力。故撤銷緩刑宣告之裁定，與科刑判
    決有同等效力，於裁定確定後，認為違法，得提起非常上訴，最高法院四十四年
    度台非字第四一號判例可參照。本件受刑人鐘志清前因犯竊盜案件，經臺灣雲林
    地方法院於八十八年十二月三十日以八十八年度易字第九七八號判處有期徒刑八
    月，緩刑四年，緩刑期內付保護管束確定，有該判決及執行保護管束指揮書之影
    本各一份附卷可憑。惟甲○○於緩刑期內，再犯毒品危害防制條例第十條第一項
    施用第一級毒品罪及同條第二項施用第二級毒品罪，經原審法院以九十年度毒聲
    字第七二七號裁定送觀察、勒戒，有該號裁定書及檢察官聲請裁定觀察勒戒聲請
    書之影本各一份附於偵查卷足稽。檢察官據以認定受刑人於緩刑期內未保持善良
    品行，其毒品來源，應出自於素行不良之人，而認受刑人有與素行不良之人往來
    ，已違反保安處執行法第七十四條之二第一款規定，因而聲請撤銷緩刑，經原審
    以九十一年度撤緩字第一二號，認「受刑人甲○○雖於緩刑期內更犯施用第二級
    毒品安非他命，經裁定送觀察勒戒，固屬未保持善良品行，但是否與素行不良之
    人往來，依聲請人（指抗告人）所提卷證資料，無從得知，聲請人亦未舉任何證
    據證明之，自不合於上開撤銷緩刑宣告之規定」，裁定駁回抗告人聲請撤銷緩刑
    之宣告，有該裁定影本一份附於本院九十一年度抗字第一一八號卷可稽。而該裁
    定因聲請人未予抗告，已告確定。揆之上開判例，該裁定有一事不再審原則適用
    ，抗告人已不得再就同一事由，重新聲請裁定，如認該裁定違法，應提起非常上
    訴，以資救濟。
三、本件聲請，在程序上已不應准許，原審裁定與抗告意旨，均捨程序而就實體法上
    多所爭議，自屬多餘，雖原審駁回聲請之理由不能折服抗告人，但抗告意旨所為
    實體爭執，亦無可取，抗告仍屬無理由，應予駁回。
五、據上論斷，應依刑事訴訟法第四百十二條，裁定如主文。
中    華    民    國      九十一      年      七      月      二十三    日
                                  臺灣高等法院臺南分院刑事第一庭
                                      審判長法官  茆    臺    雲
                                            法官  董    武    全
                                            法官  李    文    福
右正本證明與原本無異。
不得再抗告。
                                      法院書記官  李    良    倩
中    華    民    國      九十一      年      七      月      二十四    日
